【裁判字號】    94,訴,1184
【裁判日期】    950116
【裁判案由】    毒品危害防制條例
【裁判全文】
臺灣臺北地方法院刑事判決              94年度訴字第1184號
公  訴  人  臺灣臺北地方法院檢察署檢察官
被      告  甲○○
            （現另案於臺灣桃園監獄執行中）
上列被告因違反毒品危害防制條例案件，經檢察官提起公訴（94
年度毒偵字第1075號），由本院合議庭裁定改依簡式審判程序審
理，茲判決如下：
    主    文
甲○○連續施用第一級毒品，處有期徒刑玖月，扣案如附表編號
一、三、四、五所示之物，均沒收銷燬之；又連續施用第二級毒
品，處有期徒刑柒月，扣案如附表編號二、四所示之物，均沒收
銷燬之。應執行有期徒刑壹年貳月，扣案如附表所示之物，均沒
收銷燬之。
    事    實
一、甲○○曾有竊盜及多次違反毒品危害防制條例等前科，其中
    於民國八十八年間，因違反毒品危害防制條例案件，經臺灣
    桃園地方法院於八十八年八月二十日以八十八年度毒聲字第
    四七九０號裁定送觀察、勒戒後，認有繼續施用毒品傾向，
    經該院於同年九月十日以八十八年度毒聲字第五二九六號裁
    定令入戒治處所施以強制戒治一年，自同年九月十日起執行
    強制戒治，嗣經該院於八十九年一月二十一日以八十九年度
    毒聲字第四二五號裁定停止戒治，所餘戒治期間付保護管束
    ，於同年二月十一日停止戒治出所後，再經該院於同年五月
    二十五日以八十九年度毒聲字第三六九一號裁定撤銷停止戒
    治，自同年七月三日起執行強制戒治，於九十年一月三十一
    日強制戒治執行完畢，同年二月一日予以釋放，並經臺灣桃
    園地方法院檢察署檢察官於九十年三月五日以九十年度戒偵
    字第一九八號為不起訴處分確定在案。復於九十二年間，因
    違反毒品危害防制條例案件之施用第一級毒品、第二級毒品
    案件，經臺灣桃園地方法院分別於九十三年八月八日以九十
    三年訴字第二０二號刑事判決判處有期徒刑八月，於九十三
    年十月二十日確定，以及於同年七月二十日以九十三年度易
    字第六六一號刑事判決判處有期徒刑五月，如易科罰金，以
    三百元折算一日，同年十月一日確定在案。詎卓昭在上開強
    制戒治執行完畢釋放後，五年以內，又基於施用第一級毒品
    海洛因及第二級毒品安非他命之概括犯意，均自九十四年三
    月中旬某日某時許起至同年月二十四日晚上十時許止，先後
    在其桃園縣龜山鄉○○路○段八七八號住處內，分別以針筒
    注射及以吸食器燒烤成煙之方式，施用第一級毒品海洛因多
    次及第二級毒品安非他命多次。嗣於同年月二十五日凌晨零
    時四十分許，在臺北市○○街四六號一三樓一０一號房內，
    為警查獲，並扣得如附表所示之物。
二、案經基隆市警察局第一分局報請臺灣臺北地方法院檢察署檢
    察官偵查起訴。
    理    由
一、訊據被告甲○○對於其於上開時、地連續施用第一級毒品海
    洛因及第二級毒品安非他命多次為警查獲之犯罪事實坦承不
    諱，經將被告於上開時、地為警查獲後，在基隆市警察局第
    一分局刑事組經警對其所採得之尿液送交鑑驗結果，確呈嗎
    啡及安非他命陽性反應，此分別有臺灣尖端先進生技醫藥股
    份有限公司濫用藥物檢驗報告及基隆市警察局第一分局偵辦
    毒品案件尿液檢體對照表各一份在卷可稽，且經將被告於上
    開時、地為警查獲時所扣得如附表所示之物送交鑑驗結果，
    如附表一、二所示之物，各含有如附表所示之第一級毒品海
    洛因及第二級毒品安非他命成分，如附表編號三至編號五所
    示之物，則分別有如附表所示之第一級毒品海洛因、第二級
    毒品安非他命殘留反應，亦有行政院衛生署管制藥品管理局
    檢驗成績書一份附卷可憑，足認被告上開自白與事實相符。
二、被告曾於八十八年間，因違反毒品危害防制條例案件，經臺
    灣桃園地方法院於八十八年八月二十日以八十八年度毒聲字
    第四七九０號裁定送觀察、勒戒後，認有繼續施用毒品傾向
    ，經該院於同年九月十日以八十八年度毒聲字第五二九六號
    裁定令入戒治處所施以強制戒治一年，自同年九月十日起執
    行強制戒治，嗣經該院於八十九年一月二十一日以八十九年
    度毒聲字第四二五號裁定停止戒治，所餘戒治期間付保護管
    束，於同年二月十一日停止戒治出所後，再經該院於同年五
    月二十五日以八十九年度毒聲字第三六九一號裁定撤銷停止
    戒治，自同年七月三日起執行強制戒治，於九十年一月三十
    一日強制戒治執行完畢，同年二月一日予以釋放，並經臺灣
    桃園地方法院檢察署檢察官於九十年三月五日以九十年度戒
    偵字第一九八號為不起訴處分確定在案。復於九十二年間，
    因違反毒品危害防制條例案件之施用第一級毒品、第二級毒
    品案件，經臺灣桃園地方法院分別於九十三年八月八日以九
    十三年訴字第二０二號刑事判決判處有期徒刑八月，於九十
    三年十月二十日確定，以及於同年七月二十日以九十三年度
    易字第六六一號刑事判決判處有期徒刑五月，如易科罰金，
    以三百元折算一日，同年十月一日確定在案，有臺灣高等法
    院被告前案紀錄表一份在卷可按。是以，本件係被告在其上
    開違反毒品危害防制條例案件之強制戒治執行完畢釋放後，
    五年以內再犯本件施用第一級毒品及第二級毒品之罪之事實
    甚明。從而，本件事證明確，被告上開犯行，洵堪認定，應
    予依法論處。
三、核被告所為，係犯毒品危害防制條例第十條第一項之施用第
    一級毒品罪及同條第二項之施用第二級毒品罪。被告持有第
    一級毒品海洛因、第二級毒品安非他命進而施用，其持有第
    一級毒品海洛因、第二級毒品安非他命之低度行為，應分別
    為其施用第一級毒品海洛因、第二級毒品安非他命之高度行
    為所吸收，均不另論罪。被告上開多次施用第一級毒品海洛
    因及第二級毒品安非他命之犯行間，時間緊接，犯罪構成要
    件相同，均顯係基於概括犯意反覆為之，為連續犯，均應依
    刑法第五十六條規定，以一罪論並加重其刑。至被告在自九
    十四年三月中旬某日某時許起至同年月二十四日晚上十時許
    止，扣除九十四年三月二十四日晚上八時許後，施用第一級
    毒品海洛因多次之犯行，以及自九十四年三月中旬某日某時
    許起至同年月二十四日晚上十時許止，扣除九十四年三月二
    十五日凌晨三時四十五分許經警對其採尿送驗時起回溯九十
    六小時後，施用第二級毒品安非他命多次之犯行，雖均未經
    檢察官提起公訴，然因此與被告上開業經檢察官提起公訴並
    經本院論罪科刑之於九十四年三月二十四日晚上八時許，施
    用第一級毒品海洛因之犯行，以及於九十四年三月二十五日
    凌晨三時四十五分許經警對其採尿送驗時起回溯九十六小時
    之期間內，施用第二級毒品安非他命之犯行，分別具有連續
    犯之裁判上一罪關係，仍均為起訴效力所及，本院自應併予
    審理。爰審酌被告前因施用毒品案件經觀察、勒戒及強制戒
    治執行完畢釋放後，仍不知戒除，又於上開時、地先後施用
    第一級毒品海洛因多次及第二級毒品安非他命多次、施用為
    自戕行為、所生危害及坦承犯行，犯後態度頗佳等一切情狀
    ，各量處如主文所示之刑，並定其應執行之刑。扣案如附表
    編號一、二所示之物，分別含有第一級毒品海洛因成分及第
    二級毒品安非他命成分，均應依毒品危害防制條例第十八條
    第一項前段規定，諭知沒收銷燬之。至扣案如附表編號三至
    編號五所示之物，則因業已無法分別與殘留其上之第一級毒
    品海洛因、第二級毒品安非他命分離，自應依毒品危害防制
    條例第十八條第一項前段規定，諭知沒收銷燬之。
四、按被告所犯為死刑、無期徒刑、最輕本刑三年以上有期徒刑
    之罪或高等法院管轄第一審案件以外之罪，並經被告於準備
    程序就被訴事實為有罪之陳述，經告知簡式審判程序之旨，
    並聽取被告及檢察官之意見後，經本院合議庭依刑事訴訟法
    第二百七十三條之一規定，裁定由受命法官獨任進行簡式審
    判程序審理，併予敘明。
據上論斷，刑事訴訟法第二百七十三條之一、第二百九十九條第
一項前段，毒品危害防制條例第十條第一項、第二項、第十八條
第一項前段，刑法第十一條前段、第五十六條、第五十一條第五
款，判決如主文。
本案經檢察官郭昭吟到庭執行職務。
中    華    民    國    95    年    1    月    16    日
                        臺灣臺北地方法院刑事第十五庭
                            法  官  吳麗英
以上正本證明與原本無異
如不服本判決應於送達後10日內向本院提出上訴狀
                            書記官  田華仁
中    華    民    國    95    年    1    月    16    日
附錄本案論罪科刑法條：
毒品危害防制條例第十條：施用第一級毒品者，處六月以上五年
                        以下有期徒刑。
                        施用第二級毒品者，處三年以下有期
                        徒刑。
【附表】
┌──┬──────────────────┬────────┐
│編號│扣      案       物       名      稱│數            量│
├──┼──────────────────┼────────┤
│    │                                    │三包（合計淨重一│
│ 一 │第一級毒品海洛因                    │‧六八公克）。  │
│    │                                    │                │
├──┼──────────────────┼────────┤
│    │                                    │一包（毛重０‧五│
│ 二 │第二級毒品安非他命                  │一六公克）。    │
│    │                                    │                │
├──┼──────────────────┼────────┤
│ 三 │有第一級毒品海洛因殘留反應之塑膠盒  │一個。          │
├──┼──────────────────┼────────┤
│    │均有第一級毒品海洛因及第二級毒品安非│                │
│ 四 │他命殘留反應之吸管                  │二支。          │
│    │                                    │                │
├──┼──────────────────┼────────┤
│ 五 │有第一級毒品海洛因殘留反應之塑膠湯匙│一支。          │
└──┴──────────────────┴────────┘


司法院資訊處製作；財團法人民間司法改革基金會備份。
